【裁判字號】    95,台上,4576
【裁判日期】    950817
【裁判案由】    偽造文書
【裁判全文】
最高法院刑事判決            九十五年度台上字第四五七六號
    上  訴  人  甲○○
                        號
上列上訴人因偽造文書案件，不服國防部最高軍事法院中華民國
九十二年十月二十二日上訴審判決（九十二年忠判字第二○號，
起訴案號：國防部高等軍事法院高雄分院檢察署九十二年雄訴字
第○○二號），提起上訴，本院判決如下：
    主  文
上訴駁回。
    理  由
按當事人不服最高軍事法院判決而得向本院提起上訴之案件，依
軍事審判法第二百零六條第一項規定，準用刑事訴訟法關於上訴
第三審之規定。而依刑事訴訟法第三百七十七條規定，上訴於第
三審法院，非以判決違背法令為理由，不得為之。是提起第三審
上訴，應以原判決違背法令為理由，係屬法定要件。如果上訴理
由狀並未依據卷內訴訟資料，具體指摘原判決不適用何種法則或
如何適用不當，或所指摘原判決違法情事，顯與法律規定得為第
三審上訴理由之違法情形，不相適合時，均應認其上訴為違背法
律上之程式，予以駁回。本件上訴審以初審判決適用刑法第二百
十三條論處上訴人甲○○罪刑（處有期徒刑一年二月，緩刑二年
），為無不合，予以維持，乃引用初審判決書記載之事實、證據
及理由，而判決駁回上訴人之上訴，已詳敘其調查、取捨證據之
結果及憑以認定犯罪事實之心證理由。並就上訴人否認之供詞及
其所辯各語認非可採，予以論述。證人朱修平於民國九十二年一
月八日在國防部高等軍事法院高雄分院檢察署軍事檢察官偵查中
之供述筆錄，已經上訴審於審理時提示予上訴人，並告以該證言
要旨，使其為辯論，有該審判筆錄在卷可按，則原審就該供述證
據，經合法調查後，採為科刑判決之基礎，要無應於審判期日調
查之證據未予調查之違法。況上訴人於上訴審審判期日對朱修平
上開偵查中之供述既表示無意見，且該次調查證據程序結束前，
對於審判長訊以「有無其他證據需調查？」時，復答稱「無」，
既未指有何待證事項，有再行傳訊該證人到庭究明必要，則上訴
審未再傳訊該證人到庭調查，亦不能指有證據調查職責未盡之違
誤。是上訴意旨以上情指摘原判決違背法令，核與法律規定得為
第三審上訴理由之違法情形，不相適合。而其餘上訴意旨，則係
就屬上訴審採證認事職權之行使及原判決已說明事項，徒憑己見
，任意指摘，且仍為單純事實之爭辯，要不能認係適法之第三審
上訴理由。依上揭說明，其上訴違背法律上之程式，應予駁回。
據上論結，應依軍事審判法第二百零六條第一項，刑事訴訟法第
三百九十五條前段，判決如主文。
中    華    民    國  九十五  年    八    月   十七   日
                      最高法院刑事第八庭
                          審判長法官  張  淳  淙
                                法官  張  春  福
                                法官  呂  丹  玉
                                法官  洪  昌  宏
                                法官  蔡  彩  貞
      本件正本證明與原本無異
                                      書  記  官
中    華    民    國  九十五  年    八    月  二十四  日
                                                      Ｅ


司法院資訊處製作；財團法人民間司法改革基金會備份。
